tr: Oyuncak ses özellikleri: Ayarlanabilir ses seviyesi; Hayvan sesleri; Kamera deklanşör sesi; Kulaklık girişi; Müzik/melodiler; Sessiz seçeneği; Telefon zil sesleri; Gerçekçi elektronik sesler; Siren/alarm sesleri; Ses aktivasyonu (dokunmaya/harekete tepki verir); Konuşma ifadeleri; Diğer
pt-BR: Brinquedo recursos de áudio: Volume ajustável; Sons de animais; Som de obturador de câmera; Entrada para fone de ouvido; Música/melodias; Opção mudo; Sons de toque de telefone; Sons eletrônicos realistas; Sons de sirene/alarme; Ativação por som (responde ao toque/movimento); Frases faladas; Outros
fr: Caractéristiques audio du jouet: Volume réglable; Bruits d’animaux; Bruit de déclencheur d’appareil photo; Prise casque; Musique/mélodies; Option sourdine; Sonneries de téléphone; Sons électroniques réalistes; Sons de sirène/d’alarme; Activation sonore (réagit au toucher/mouvement); Phrases parlées; Autre
ro-RO: Caracteristici audio ale jucăriei: Volum reglabil; Sunete de animale; Sunet de declanșator foto; Mufă pentru căști; Muzică/melodii; Opțiune de dezactivare a sunetului; Sunete de sonerie de telefon; Sunete electronice realiste; Sunete de sirenă/alarmă; Activare sonoră (răspunde la atingere/mișcare); Fraze rostite; Altele
lt-LT: Žaislo garso funkcijos: Reguliuojamas garsumas; Gyvūnų garsai; Kameros užrakto garsas; Ausinių lizdas; Muzika / melodijos; Nutildymo parinktis; Telefono skambėjimo garsai; Realistiški elektroniniai garsai; Sirenos / pavojaus signalo garsai; Garso aktyvavimas (reaguoja į prisilietimą / judesį); Tariamos frazės; Kita
fi: Lelujen ääniominaisuudet: Säädettävä äänenvoimakkuus; Eläinten äänet; Kameran suljinääni; Kuulokeliitäntä; Musiikki/melodiat; Mykistysvaihtoehto; Puhelimen soittoäänet; Realistiset elektroniset äänet; Sireeni-/hälytysäänet; Ääniaktivointi (reagoi kosketukseen/liikkeeseen); Puhutut lauseet; Muu
nl: Speelgoed audiofuncties: Verstelbaar volume; Dierengeluiden; Sluitergeluid; Koptelefoonaansluiting; Muziek/melodieën; Demp-optie; Telefoonbeltonen; Realistische elektronische geluiden; Sirene-/alarmgeluiden; Geluidsactivering (reageert op aanraking/beweging); Gesproken zinnen; Overig
sl-SI: Zvočne lastnosti igrače: Nastavljiva glasnost; Zvoki živali; Zvok zaklopa fotoaparata; Priključek za slušalke; Glasba/melodije; Možnost utišanja; Zvoki zvonjenja telefona; Realistični elektronski zvoki; Zvoki sirene/alarma; Aktivacija zvoka (odziv na dotik/gibanje); Govorjeni stavki; Drugo
hu: A játék hangfunkciói: Állítható hangerő; Állathangok; Kamera exponáló hang; Fejhallgató-csatlakozó; Zene/dallamok; Némítás opció; Telefoncsengőhangok; Valósághű elektronikus hangok; Sziréna-/riasztóhangok; Hangaktiválás (érintésre/mozgásra reagál); Beszédhangok; Egyéb
vi: Tính năng âm thanh của đồ chơi: Âm lượng có thể điều chỉnh; Âm thanh động vật; Tiếng màn trập máy ảnh; Giắc cắm tai nghe; Âm nhạc/Giai điệu; Tùy chọn tắt tiếng; Âm thanh nhạc chuông điện thoại; Âm thanh điện tử chân thực; Âm thanh còi/báo động; Kích hoạt âm thanh (phản hồi khi chạm/chuyển động); Các câu nói; Khác
el: Ηχητικά χαρακτηριστικά παιχνιδιού: Ρυθμιζόμενη ένταση; Ήχοι ζώων; Ήχος κλείστρου κάμερας; Υποδοχή ακουστικών; Μουσική/μελωδίες; Επιλογή σίγασης; Ήχοι κλήσης τηλεφώνου; Ρεαλιστικοί ηλεκτρονικοί ήχοι; Ήχοι σειρήνας/συναγερμού; Ενεργοποίηση ήχου (ανταποκρίνεται στην αφή/κίνηση); Εκφωνούμενες φράσεις; Άλλο
ja: おもちゃのオーディオ機能: 音量調整可能; 動物の鳴き声; カメラのシャッター音; ヘッドホンジャック; 音楽/メロディ; ミュートオプション; 電話の着信音; リアルな電子音; サイレン / アラーム音; サウンドアクティベーション (タッチ / 動きに反応); おしゃべり / フレーズ; その他
sk-SK: Zvukové funkcie hračky: Nastaviteľná hlasitosť; Zvuky zvierat; Zvuk spúšte fotoaparátu; Konektor pre slúchadlá; Hudba/melódie; Možnosť stlmenia; Zvuky zvonenia telefónu; Realistické elektronické zvuky; Zvuky sirény/alarmu; Zvuková aktivácia (reaguje na dotyk/pohyb); Hovorené frázy; Iné
pl: Funkcje dźwiękowe zabawki: Regulowana głośność; Odgłosy zwierząt; Dźwięk migawki aparatu; Gniazdo słuchawkowe; Muzyka/melodie; Możliwość wyciszenia; Dźwięki dzwonka telefonu; Realistyczne dźwięki elektroniczne; Dźwięki syreny/alarmu; Aktywacja dźwięku (reaguje na dotyk/ruch); Mówione kwestie; Inne
nb: Funksjoner for lekelyd: Justerbart volum; Dyrelyder; Kamerautløserlyd; Hodetelefoninngang; Musikk/melodier; Dempemulighet; Telefonringetoner; Realistiske elektroniske lyder; Sirene-/alarmlyder; Lydaktivering (reagerer på berøring/bevegelse); Talte fraser; Annet
es: Características de audio del juguete: Volumen ajustable; Sonidos de animales; Sonido de obturador de cámara; Toma de auriculares; Música/melodías; Opción de silencio; Tonos de llamada de teléfono; Sonidos electrónicos realistas; Sonidos de sirena/alarma; Activación por sonido (responde al tacto/movimiento); Frases habladas; Otro
sv: Leksaksljudfunktioner: Justerbar volym; Djurljud; Kameraslutarljud; Hörlursuttag; Musik/melodier; Ljudlös funktion; Telefonsignaler; Realistiska elektroniska ljud; Siren-/alarmljud; Ljudaktivering (reagerar på beröring/rörelse); Talade fraser; Övrigt
hr-HR: Zvučne značajke igračke: Prilagodljiva glasnoća; Zvuci životinja; Zvuk okidača fotoaparata; Priključak za slušalice; Glazba/melodije; Mogućnost isključivanja zvuka; Zvukovi zvona telefona; Realistični elektronički zvuci; Zvuci sirene/alarma; Aktivacija zvukom (reagira na dodir/pokret); Izgovorene fraze; Ostalo
de: Audiofunktionen des Spielzeugs: Einstellbare Lautstärke; Tiergeräusche; Kamera-Auslösegeräusch; Kopfhöreranschluss; Musik/Melodien; Stummschaltung; Telefon-Klingeltöne; Realistische elektronische Geräusche; Sirenen-/Alarmgeräusche; Geräuschaktivierung (reagiert auf Berührung/Bewegung); Gesprochene Sätze; Sonstige
it: Caratteristiche audio del giocattolo: Volume regolabile; Versi di animali; Suono di scatto fotocamera; Presa per cuffie; Musica/melodie; Opzione di silenziamento; Suoni di suoneria del telefono; Suoni elettronici realistici; Suoni sirena/allarme; Attivazione sonora (risponde al tocco/movimento); Frasi parlate; Altro
ru: Аудиофункции игрушки: Регулируемая громкость; Звуки животных; Звук затвора камеры; Разъём для наушников; Музыка/мелодии; Возможность отключения звука; Звуки телефонного звонка; Реалистичные электронные звуки; Звуки сирены и сигнализации; Звуковая активация (реакция на прикосновение/движение); Голосовые фразы; Другое
pt-PT: Características de áudio do brinquedo: Volume ajustável; Sons de animais; Som de obturador de câmara; Entrada para auscultadores; Música/melodias; Opção silenciar; Sons de toque de telemóvel; Sons eletrónicos realistas; Sons de sirene/alarme; Ativação por som (responde ao toque/movimento); Frases faladas; Outro
th: คุณสมบัติเสียงของของเล่น: ปรับระดับเสียงได้; เสียงสัตว์; เสียงชัตเตอร์กล้อง; ช่องเสียบหูฟัง; ดนตรี/เมโลดี้; ตัวเลือกปิดเสียง; เสียงเรียกเข้าโทรศัพท์; เสียงอิเล็กทรอนิกส์สมจริง; เสียงไซเรน/เสียงเตือน; ส่งเสียงเมื่อกระตุ้น (ตอบสนองต่อการสัมผัส/การเคลื่อนไหว); เสียงพูด; อื่นๆ
zh-TW: 玩具音訊功能: 可調音量; 動物音效; 相機快門音效; 耳機插孔; 音樂 / 旋律; 靜音選項; 電話鈴聲音效; 逼真電子音效; 警笛/警報聲; 聲音觸發 (感應觸控/動作); 語音對白; 其他
bg-BG: Звукови функции на играчката: Регулиране на силата на звука; Животински звуци; Звук на затвор на камера; Жак за слушалки; Музика/мелодии; Опция за заглушаване; Звуци на телефонно звънене; Реалистични електронни звуци; Звуци от сирена/аларма; Звуково активиране (реагира на допир/движение); Изговаряне на фрази; Друго
zh-CN: 玩具音频功能: 音量可调; 动物叫声; 相机快门声; 耳机插孔; 音乐/旋律; 静音选项; 手机铃声; 逼真的电子音效; 警笛/警报声; 声音激活（响应触摸/运动）; 语音短语; 其他
cs: Zvukové funkce hračky: Nastavitelná hlasitost; Zvuky zvířat; Zvuk spouště fotoaparátu; Konektor pro sluchátka; Hudba/melodie; Možnost ztlumení; Vyzváněcí tóny telefonu; Realistické elektronické zvuky; Zvuky sirény / alarmu; Aktivace zvukem (reaguje na dotyk/pohyb); Mluvené fráze; Jiné
en: Toy audio features: Adjustable volume; Animal sounds; Camera shutter sound; Headphone jack; Music/melodies; Mute option; Phone ringtone sounds; Realistic electronic sounds; Siren/alarm sounds; Sound activation (responds to touch/motion); Spoken phrases; Other
ko: 장난감 오디오 기능: 음량 조절 가능; 동물 소리; 카메라 셔터 소리; 헤드폰 잭; 음악/멜로디; 음소거 옵션; 전화벨 소리; 실감 나는 전자 사운드; 사이렌/알람 소리; 소리 활성화(터치/동작 반응); 음성 문구; 기타
da: Lydfunktioner for legetøj: Justerbar lydstyrke; Dyrelyde; Kameraudløserlyd; Hovedtelefonstik; Musik/melodier; Mulighed for at slå lyden fra; Telefonringetonelyde; Realistiske elektroniske lyde; Sirene-/alarmlyde; Lydaktivering (reagerer på berøring/bevægelse); Talte sætninger; Andet